臺灣基隆地方法院民事裁定  
111年度聲字第23號
聲  請  人  葉爵士即爵士達鳳工程企業行
                      住○○市○○區○○路00巷00弄0號之                         00
相  對  人  陳秀英  
上列當事人間聲請停止執行事件，本院裁定如下：
    主  文
聲請人以現金供擔保新臺幣18萬9,290元後，本院111年度司執字
第9821號清償票款強制執行事件之強制執行程序，於本院111年
度原訴字第2號債務人異議之訴事件判決確定、和解或撤回起訴
前應予停止。
    理  由
一、按有回復原狀之聲請，或提起再審或異議之訴，或對於和解
    為繼續審判之請求，或提起宣告調解無效之訴、撤銷調解之
    訴，或對於許可強制執行之裁定提起抗告時，法院因必要情
    形，或依聲請定相當並確實之擔保，得為停止強制執行之裁
    定，強制執行法第18條第2項定有明文。
二、本件聲請人以其向本院提起債務人異議之訴(即本院111年度
    原訴字第2號案件)為由，聲請裁定停止本院111年度司執字
    第9821號清償票款強制執行事件之執行程序。本院審閱系爭
    執行事件卷宗及111年度原訴字第2號卷宗後，認聲請人之聲
    請尚無不可，應予准許。
三、按法院依強制執行法第18條第2項定擔保金額而准許停止強
    制執行之裁定者，該項擔保係預供債權人因停止執行所受損
    害之賠償，其數額應依標的物停止執行後，債權人未能即時
    受償或利用該標的物所受之損害額，或其因另供擔保強制執
    行所受之損害額定之，非以標的物之價值或其債權額為依據
    (最高法院86年度台抗字第442號裁定意旨參照)。經查，本
    院民事執行處於民國111年4月8日受理相對人本件系爭強制
    執行之聲請，相對人聲請強制執行之債權金額為新臺幣（下
    同）80萬元及自110年5月30日起至清償日止按年息6%計算之
    利息，此經本院核閱系爭強制執行事件卷宗無誤。據此計算
    至聲請人於111年4月8日聲請停止執行時止，其本金、利息
    合計為84萬1,293元【計算式：800,000元＋（800,000元×6%×
    314/365）＝841,293元 (元下四拾五入，下同）】。因聲請
    人聲請停止執行，相對人之債權得受償的時間，必然延後，
    故相對人因停止執行所蒙受之損害，應為停止執行期間遲延
    受償之利息損害。而本院111年度原訴字第2號債務人異議之
    訴事件，係得上訴第三審之事件，爰審酌司法院訂定之各級
    法院辦案期限實施要點規定，民事通常程序第一審之辦案期
    限為1年4個月、第二審之辦案期限為2 年、第三審之辦案期
    限為1年，加計裁判送達、上訴、分案等期間，推估本案訴
    訟自第一審至判決確定所需停止執行之期間約為4年6月，因
    此相對人延遲4年6月未受償84萬1,293元，可能受有18萬9,2
    90元之遲延利息損害【計算式：841,293元×5%×4.5年＝18萬9
    ,290元），爰依此命聲請人提供如主文所示之擔保後，准予
    停止執行。
四、依強制執行法第18條第2項，裁定如主文。
中    華    民    國  111    年     7    月    21    日 
                  民事庭法　官　林淑鳳
以上正本係照原本作成。
如對本裁定抗告須於裁定送達後10日內向本院提出抗告狀，並繳
納抗告費新臺幣1,000元。
中　　華　　民　　國　　111 　年　　7 　　月　　21　　日
                        書記官　張景欣